【裁判字號】    98,易,2381
【裁判日期】    981029
【裁判案由】    恐嚇
【裁判全文】
臺灣臺北地方法院刑事判決              98年度易字第2381號
公  訴  人  臺灣臺北地方法院檢察署檢察官
被      告  乙○○
選任辯護人  陳建宏律師
            彭若鈞律師
上列被告因恐嚇案件，經檢察官提起公訴（98年度偵字第9751號）
，本院判決如下：
    主  文
乙○○以加害生命之事，恐嚇他人致生危害於安全，處拘役貳拾
日，如易科罰金，以新臺幣壹仟元折算壹日。
    事  實
一、乙○○與丙○○為土地仲介同業，其2人於民國98年1月22日
    上午10時許，在臺北市○○區市○路1號9樓，參與臺北市政
    府都市發展局之會議，乙○○見丙○○與甲○○接耳交談因
    而心生不滿，竟基於恐嚇危害他人生命、身體安全之犯意，
    向丙○○稱：「瘋婆子，你出門小心一點，看你能活多久」
    等語，以加害丙○○之生命之危害通知丙○○，致丙○○心
    生畏懼。
二、案經丙○○訴由臺北市政府警察局信義分局報告臺灣臺北地
    方法院檢察署檢察官偵查起訴。
    理  由
一、訊據被告乙○○對其與告訴人丙○○於98年1月22日上午10
    時許，在臺北市○○區市○路1號9樓，參與臺北市政府都市
    發展局之會議前，發生爭執等情固供承屬實，惟矢口否認有
    恐嚇之犯行，辯稱：其只是要告訴人講話注意一點云云。惟
    查上開事實迭據證人即告訴人丙○○證述綦詳（見本院98年
    10月15日審判筆錄第3頁至第4頁），核與當時在場之證人甲○○證述：其確有聽到被告說「你給我小心點」這句話等語
    （見上開筆錄第8頁）相符。至被告雖辯稱其只是要告訴人
    講話注意一點，然證人甲○○證稱：其與告訴人談到一半，
    被告就突然走過來，直接對告訴人說「你在亂說什麼，不要
    亂講話，如果再亂講話，你小心一點」，其當時也很訝異，
    被告一直強調「你不要亂講話，你給我小心一點」，講了很
    多次等語（見上開筆錄第7頁至第8頁），足認被告所為已非
    單純要求告訴人講話注意一點，而有以加害丙○○之生命之
    危害通知丙○○之情形。況被告亦自承：因甲○○與告訴人
    講話時，告訴人指指點點，還隱約有聽到告訴人講到其兄李
    振嘉名字，在案發前已有耳聞告訴人在外面說其公司財務狀
    況有問題公司因而損失很多訂單及商機等語（見上開筆錄第
    11頁），即被告對告訴人本心存芥蒂，則被告有於甲○○與
    告訴人接耳交談之際，突然走向告訴人口出惡言之行為，亦
    符常情。是被告所辯不足採信，其犯行堪予認定。
二、被告向告訴人恫稱「瘋婆子，你出門小心一點，看你能活多
    久」，顯係以加害生命之惡害通知告訴人，衡情已足使人心
    生畏懼，此自告訴人及證人甲○○均證稱告訴人當時很緊張
    並即刻打電話報警亦明，自足生危害於告訴人生命之安全。
    核被告所為，係犯刑法第305條之恐嚇危害安全罪。爰審酌
    被告僅因自認告訴人向甲○○道其兄與公司之短，即以危害
    他人生命之事恫嚇告訴人，實無足取，惟其並無前科，素行
    非差，及其生活狀況、智識程度、對告訴人所生危害，併其
    犯後態度及其他一切情狀，量處如主文所示之刑，並諭知易
    科罰金之折算標準。
據上論斷，應依刑事訴訟法第299條第1項前段，刑法第305條、
第41條第1項前段，刑法施行法第1條之1，判決如主文。
本案經檢察官張成業到庭執行職務。
中    華    民    國    98    年    10    月    29    日
                  刑事第十四庭  法  官  賴武志
以上正本證明與原本無異。
如不服本判決應於收受送達後10日內向本院提出上訴書狀，並應
敘述具體理由；其未敘述上訴理由者，應於上訴期間屆滿後20日
內向本院補提理由書（均須按他造當事人之人數附繕）「切勿逕
送上級法院」。
                                書記官  劉麗英
中    華    民    國    98    年    10    月    29    日
附錄本案論罪科刑法條全文：
刑法第305 條
以加害生命、身體、自由、名譽、財產之事，恐嚇他人致生危害
於安全者，處2年以下有期徒刑、拘役或300元以下罰金。


司法院資訊處製作；財團法人民間司法改革基金會備份。
